【裁判字號】    95,上易,845
【裁判日期】    951220
【裁判案由】    損害賠償
【裁判全文】
臺灣高等法院民事判決                 95年度上易字第845號
上  訴  人  甲○○
訴訟代理人  陳化義律師
被上 訴 人  丙○○○
            乙○○（即蔡木樹）
共      同
訴訟代理人  黃正准律師
上列當事人間損害賠償事件，上訴人對於中華民國95年8月3日臺
灣士林地方法院95年度訴字第146號第一審判決提起上訴，本院
於95年12月6日言詞辯論終結，判決如下：
    主      文
原判決關於駁回上訴人下列第二項之訴部分，及該部分假執行之
聲請，並訴訟費用之裁判均廢棄。
被上訴人丙○○○應給付上訴人新台幣壹拾陸萬陸仟零捌拾貳元
，被上訴人乙○○應給付上訴人新台幣肆拾壹萬捌仟陸佰貳拾伍
元。但關於新台幣壹拾陸萬陸仟零捌拾貳元部分，被上訴人其中
任一人為給付，另一人於其給付金額之範圍內，免給付義務。
其餘上訴駁回。
第一審、第二審訴訟費用，由被上訴人丙○○○負擔百分之十五
，由被上訴人乙○○負擔百分之三十九，餘由上訴人負擔。
    事實及理由
一、上訴人主張：被上訴人乙○○（即蔡木樹，下稱乙○○）因
    積欠伊票款新台幣（下同）280萬元，經伊起訴後，於民國
    91年10月16日在臺灣士林地方法院（下稱原審法院）91年度
    士簡移調字第71號成立調解（下稱系爭調解）。嗣乙○○未
    依系爭調解內容履行，伊遂以系爭調解筆錄為執行名義，向
    原審法院聲請強制執行，並經原審法院以92年度執字第1339
    8號民事強制執行事件（下稱系爭執行事件）執行在案。詎
    被上訴人丙○○○（下稱丙○○○，與乙○○合簡稱被上訴
    人）竟提起第三人異議之訴（下稱系爭第三人異議之訴），
    並供擔保停止伊於系爭執行事件對乙○○所有臺北市○○路
    ○段297巷43號未登記建物（下稱系爭房屋）之強制執行程序
    （下稱系爭強制執行程序）。嗣系爭第三人異議之訴，經原
    審法院以93年度訴字第1239號、本院以94年度上字第527 號
    分別判決丙○○○敗訴確定（下稱前案訴訟）。是若丙○○
    ○未停止系爭強制執行程序，即進行系爭房屋之拍賣程序，
    伊可獲全額清償，毫無損失。然因丙○○○之停止系爭強制
    執行程序，且乙○○通知他人參與分配，致伊受償不足，此
    部分之損失，應由丙○○○負責賠償。再者，乙○○將系爭
    房屋出租他人，月收租金3萬元，竟利用丙○○○提起系爭
    第三人異議之訴，收取租金獲得利益，伊卻無法回收債權。
    故被上訴人之得利，即為之損失，亦應由丙○○○負責賠償
    。又乙○○迄今未依系爭調解內容清償，發生新的給付遲延
    ，自應負給付遲延責任，而應給付相當於利息損失之賠償。
    爰依民法第184條第1項前段、第229條第1項、第233條第1項
    提起本訴，求為命（一）丙○○○應給付上訴人42萬2059元
    ，並自起訴狀繕本送達之次日起至給付之日止，按週年利率
    5%計算之利息。（二）乙○○應給付上訴人52萬6166元，並
    自95年2月28日起至給付之日止，按週年利率5%計算之利息
    。其中16萬8777元部分如由丙○○○給付，則乙○○該部分
    免為給付等之判決。
二、被上訴人則以：原審法院民事執行處系爭強制執行程序拍定
    後作成之分配表，於計算上訴人應分配之債權額時，將包含
    法定遲延利息之損失在內，故上訴人應無損失可言。況縱有
    損失，其金額亦非如上訴人計算之數額。又上訴人於系爭強
    制執行程序中，未曾表示欲承受系爭房屋，則上訴人既非系
    爭房屋之所有人，何來租金損失。又系爭房屋經原審法院續
    行拍賣程序，最終以468萬8800元拍定，較之系爭強制執行
    程序停止前之底價，未貶反漲，何來差價損失之有。至參與
    分配債權人若獲分配，係因其等合法行使權利之結果，與丙
    ○○○提起系爭第三人異議之訴間，要無相當因果關係存在
    。另乙○○並非提起系爭第三人異議之訴之人，上訴人焉得
    對之請求侵權行為損害賠償。至上訴人所稱之給付遲延利息
    ，乃依原債權憑證所得請求之內容，毋需另於本件訴訟中重
    為主張等語，資為抗辯。
三、本件經原審判決上訴人之訴及假執行之聲請均駁回。上訴人
    就原審判決其敗訴部分提起上訴，聲明為：（一）原判決廢
    棄。（二）丙○○○應給付上訴人42萬2059元，並自起訴狀
    繕本送達之次日起至給付之日止，按週年利率5%計算之利息
    。（三）乙○○應給付上訴人52萬6166元，並自95年2月28
    日起至給付之日止，按週年利率5%計算之利息。其中16萬87
    77元部分如由丙○○○給付，則乙○○該部分免為給付。被
    上訴人則聲明：上訴駁回。
四、兩造不爭執之事實（見本院95年11月14日準備程序筆錄）
（一）乙○○積欠上訴人票款280萬元，並經原審法院成立系爭
      調解在案，系爭調解內容為：乙○○應給付上訴人280萬
      元，給付方法：自92年3月起，於每月28日前給付20萬元
      ，至全部清償完畢止，如有1期未履行，視為全部到期。
（二）嗣乙○○未依系爭調解內容履行，上訴人遂以系爭調解筆
      錄為執行名義，向原審法院聲請強制執行，並經原審法院
      以系爭執行事件執行在案。
（三）丙○○○與訴外人蔡登讚對上訴人就系爭強制執行程序提
      起系爭第三人異議之訴，經前案訴訟判決蔡登讚、丙○○
      ○敗訴確定。
（四）系爭強制執行程序因蔡登讚、丙○○○聲請停止執行，經
      原審法院以93年度聲字第1460號裁定，但因蔡登讚、丙○
      ○○依該裁定供擔保302萬元後，於93年12月1日暫予停止
      執行在案。
（五）系爭強制執行程序因前案訴訟判決確定後，復於95年1月3
      日續行執行，定於95年2月15日為第三次拍賣，並以468萬
      8800元拍定在案。
（六）原判決訴之聲明第一項法定遲延利息起算日，從95年2月
      28日起算，訴之聲明第三項則自95年2月28日起算。
（七）上揭事實，並有兩造不爭執其形式真正（見本院同上筆錄
      ）之系爭調解筆錄、系爭強制執行程序原審法院第3次拍
      賣公告、拍賣不動產筆錄、前案訴訟判決（以上均影本）
      附卷可稽（見原審卷第19頁、第32頁、第33頁、第69頁至
      第74頁），並經本院調閱系爭執行事件卷宗、前案訴訟卷
      宗核對無訛，自堪信為真實。
五、本件經本院於95年11月14日與兩造整理並協議簡化之爭點為
    （見本院同上筆錄，並依本院論述之先後順序而調整其次序
    ，先此敘明）
（一）上訴人依侵權行為之法律關係，請求丙○○○損害賠償，
      有無理由？
  １、丙○○○就系爭強制執行程序提起系爭第三人異議之訴，
      是否構成侵權行為？與上訴人分配不足之損害有無因果關
      係？與上訴人遲延利息之損害有無因果關係？
  ２、若丙○○○之上開行為成立侵權行為，上訴人得請求之金
      額為若干？
（二）乙○○有無因遲延給付，造成上訴人法定利息之損失？若
      有，上訴人得請求之金額為若干？
六、茲分別論述如下
（一）上訴人依侵權行為之法律關係，請求丙○○○損害賠償，
      於16萬6082元部分，為有理由。逾此部分之請求，則屬無
      據。
  １、丙○○○就系爭強制執行程序提起系爭第三人異議之訴，
      並聲請停止執行，構成侵權行為，且與上訴人所受遲延利
      息之損害間有因果關係，但與上訴人所受分配不足之損害
      無因果關係。
  （１）丙○○○辯稱：伊依強制執行法第15條規定，提起系爭
        第三人異議之訴，乃憲法所保護之訴訟權，故丙○○○
        就事實上屬於自己的東西，依法行使第三人異議之訴，
        何來不法侵害行為之可言。況丙○○○於行使該訴訟權
        時，毫無心存故意侵害上訴人權益、或過失致侵害上訴
        人權益之意思云云。
  （２）按提起第三人異議之訴者，並非當然構成侵權行為，但
        於訴訟制度濫用之情形，則有成立侵權行為之可能。例
        如，加害人對於利用訴訟制度藉以侵害被害人權利或利
        益，有相當之認識，竟明知並有意使其發生，或預見其
        發生，而其發生並不違背其本意，而以提起第三人異議
        之訴為手段，致侵害他人權利之情形，即應成立侵權行
        為。又如，加害人明知其就執行標的物未有足以排除強
        制執行之權利，竟提起第三人異議之訴，以圖侵害他人
        之權利，或預見其侵害之發生，而不違背其本意者，均
        屬之。
  （３）經查，前案訴訟判決認定：系爭房屋應係訴外人蔡登財
        （即丙○○○之夫、乙○○之父）贈與乙○○，或由乙
        ○○繼承系爭房屋之事實上處分權，參諸系爭房屋原係
        蔡登財所建造，而系爭房屋坐落之基地於蔡登財過世前
        ，業由蔡登財之父蔡添移轉登記為乙○○所有，益徵上
        情；丙○○○明知系爭房屋為系爭執行事件之執行標的
        ，竟至系爭強制執行程序進行第3次拍賣時，始聲請停
        止系爭強制執行程序，顯與常情有悖等節，而認定丙○
        ○○非系爭房屋之所有權人（事實上處分權人），判決
        丙○○○敗訴確定，業經本院調閱系爭第三人異議之訴
        審理全卷核閱無誤。由是觀之，被上訴人間為母子關係
        ，與蔡登財誼屬至親，衡情對於系爭房屋之權義問題，
        要難有誤認或模糊不情之可能，此其一。丙○○○明知
        系爭強制執行程序之進行，竟至將進行第3次拍賣程序
        之際，始提起系爭第三人異議之訴，實難謂無阻止上訴
        人拍賣系爭房屋之故意，此其二。況因停止系爭強制執
        行程序之進行，則其坐落之基地，於系爭第三人異議之
        訴判決確定前，形同一併停止進行強制執行程序，亦為
        丙○○○所得預見。蓋系爭房屋與其坐落基地既同屬乙
        ○○所有，當無分別進行拍賣之可能。
  （４）因此，系爭第三人異議之訴除將使系爭強制執行程序停
        止進行外，就系爭房屋坐落之基地，亦因而停止進行。
        故上訴人於此期間內，均無從藉由系爭強制執行程序而
        受清償，故與丙○○○停止系爭強制執行程序間有相當
        因果關係，當無疑問，此其三。準此而論，丙○○○明
        知其就系爭房屋，並未有足以排除系爭強制執行程序之
        權利，竟提起系爭第三人異議之訴，以圖阻止上訴人受
        償系爭調解債權，自足以侵害上訴人之權利。揆諸上開
        說明，丙○○○提起系爭第三人異議之訴，應構成侵權
        行為，堪予認定。
  （５）至丙○○○辯稱：系爭民事強制程序之停止拍賣，乃原
        審法院決定之事，非伊所為云云。然按有回復原狀之聲
        請，或提起再審或異議之訴，或對於和解為繼續審判之
        請求，或提起宣告調解無效之訴、撤銷調解之訴，或對
        於許可強制執行之裁定提起抗告時，法院因必要情形或
        依聲請定相當並確實之擔保，得為停止強制執行之裁定
        。強制執行法第18條第2項定有明文。查系爭強制執行
        程序因蔡登讚、丙○○○聲請停止執行，經原審法院以
        93年度聲字第1460號裁定，復因蔡登讚、丙○○○依該
        裁定供擔保302萬元後，於93年12月1日暫予停止執行在
        案等節，為丙○○○所無異詞（見上四之（四）所示）
        。揆諸上開法條意旨，系爭強制執行程序係因丙○○○
        供擔保而停止，原審法院民事執行處並無裁量餘地。乃
        丙○○○竟諉責於原審法院，顯不足取，至為明確。
  （６）丙○○○再辯以：系爭強制執行程序停止拍賣，嗣仍回
        復繼續拍賣，程序或有稽延緩後，但原審法院亦依法計
        算遲延利息，上訴人並無任何損失云云。惟審諸系爭調
        解內容，並無遲延利息之記載，是關於法定遲延利息部
        分，上訴人並無執行名義。質言之，原審法院於製作分
        配表時，除非上訴人業已適時提出系爭調解筆錄以外之
        執行名義，當無計算系爭調解債權之遲延利息予上訴人
        之可能，此觀諸系爭執行事件分配表附註欄業已載明「
        債權人甲○○聲請利息債權部分，因原執行名義上未有
        利息之記載，縱本院95年訴字第146號判決（按即原審
        判決）債權人（按即上訴人）勝訴確定，亦係拍定後參
        與分配，且本件已無餘額可供受償，故依法就利息債權
        ，不予列入分配。」（見原審卷第51頁背面）等節自明
        。是以，丙○○○上開所辯，亦非可採，堪予認定。至
        乙○○就系爭調解債權之遲延責任，與丙○○○之侵權
        行為責任間之關係，要屬別一問題（詳見下（二）所述
        ，於茲不贅）。此外，系爭房屋於93年12月1日既未進
        行拍賣程序，則其與95年1月3日拍定之價格間，究竟有
        無漲跌，當屬未定，且為與丙○○○之侵權行為無關之
        因素，不得據為丙○○○侵權責任範圍之判斷基準，併
        此說明。
  （７）至於上訴人主張：因丙○○○停止系爭強制執行程序之
        進行，且乙○○惡意通知他債權人參與分配，造成伊未
        能全額受償，亦屬伊所受之損害云云。然而，系爭執行
        事件之債權人計有萬泰商業銀行股份有限公司（下稱萬
        泰商銀），薛雁、張陳月桂、臺北市稅捐處士林分處（
        下稱北市稅捐處），業經本院調閱系爭執行事件卷宗核
        對無誤。細究萬泰商銀係於94年10月18日聲明參與分配
        ，而以原審法院91年10月16日支付命令確定證明為執行
        名義；薛雁、張陳月桂於95年1月12日聲明參與分配，
        而以宜蘭地方法院91年度執溫字第3854號債權憑證為執
        行名義；北市稅捐處先後於92年7月18日、92年8月22日
        聲明參與分配，而以乙○○欠稅未繳納移送法院執行等
        節，亦有系爭執行事件卷證可佐。據此以觀，萬泰商銀
        、薛雁、張陳月桂、北市稅捐處獲得分配債權，乃其等
        合法行使權利所致，要與丙○○○提起系爭第三人異議
        之訴，並無相當因果關係。至乙○○縱有通知萬泰商銀
        、薛雁、張陳月桂、北市稅捐處等債權人參與分配，亦
        符合債權人公平受償原則，難謂係屬上訴人因侵權行為
        所受之損害。職是，上訴人上揭主張，應無足採，要屬
        彰彰明甚。
  （８）準此可知，丙○○○就系爭強制執行程序提起系爭第三
        人異議之訴，並聲請停止執行，構成侵權行為，且與上
        訴人所受遲延利息之損害間有因果關係，就此部分，應
        賠償上訴人所受之損害。但丙○○○上揭侵權行為，與
        上訴人所受分配不足之損害，並無因果關係，此部分損
        害不得請求丙○○○賠償。
  ２、上訴人就丙○○○上開侵權行為，得請求之金額為16萬60
      82元。
  （１）上訴人主張：自系爭強制執行程序因丙○○○聲請停止
        執行拍賣之日起，至系爭強制執行程序續行拍賣日止，
        其間之遲延利息損失，為伊所受之損害。換言之，自93
        年12月1日起算至95年2月14日止，合計434日之利息損
        失16萬8777元（計算式：0000000×0.05×434÷360=16
        8777元），應由丙○○○賠償云云（見原審卷第48頁）
        。
  （２）經查，系爭強制執行程序雖原訂於93年12月1日進行第3
        次拍賣期日，惟該次拍賣期日縱經拍定，拍定人繳交尾
        款之日期，亦為同月8日。蓋依系爭執行事件卷附之拍
        賣公告、95年2月15日拍賣筆錄以觀，拍定人應於得標
        後7日內繳足全部價金（另地方法院民事執行處不動產
        投標參考要點第11點亦有相同之規定）。故上訴人於93
        年12月8日前部分之請求（即93年12月1日起至93年12月
        8日部分），要屬無據。因此，倘系爭強制執行程序未
        經停止，則上訴人得受償價金之日期，最早應為93年12
        月8日。
  （３）另查，萬泰商銀、薛雁、張陳月桂等債權人於93年12月
        8日之前，尚未參與分配等情，業經本院核閱系爭執行
        卷宗無誤。職是，倘系爭強制執行程序未停止執行，而
        於93年12月1日拍定，則上訴人對乙○○之系爭調解債
        權，即有於93年12月8日全額受償之可能。然因丙○○
        ○聲請停止系爭強制執行程序，致上訴人未於93年12月
        8日取得系爭調解債權，致無從使用該受償之金錢債權
        ，足見上訴人主張其受有相當於法定利息之損失，應屬
        可採。職此，上訴人請求丙○○○賠償自93年12月9日
        起算至95年2月14日止，合計433日之利息損失16萬6082
        元（計算式：0000000×0.05 433÷365=166082，元以
        下四捨五入，以下同），即屬有據。惟按利息不得滾入
        原本，再生利息。又對於利息，無須支付遲延利息。民
        法第207條第1項前段、第233條第2項分別定有明文。查
        上訴人就上開16萬6082元部分，既屬遲延利息損失之性
        質，自不得再行請求法定遲延利息。是關於上訴人對丙
        ○○○之利息請求，當屬無理由。
  （４）至上訴人主張：因萬泰銀行等債權人參與分配，致增加
        債權分配額，而造成系爭調解債權分配不足損失部分，
        因與丙○○○之侵權行為無因果關係，不得請求損害賠
        償等節，業詳如上１之（７）所述，故上訴人此部分之
        請求，要屬無理由。
（二）上訴人主張因乙○○之遲延給付，致其受有法定遲延利息
      損失41萬8625元之請求部分，為有理由。逾此部分，則屬
      無據。
  １、按給付有確定期限者，債務人自期限屆滿時起，負遲延責
      任。又遲延之債務，以支付金錢為標的者，債權人得請求
      依法定利率計算之遲延利息。但約定利率較高者，仍從其
      約定利率。民法第229條第1項、第233條第1項分別定有明
      文。且遲延之債務以支付金錢為標的者，不問其債務是否
      原應支付利息，債權人均得請求依法定利率計算之遲延利
      息，不過應付利息之債務，有較高之約定利率時，從其約
      定利率計算遲延利息，並不以債務之有約定利率，為遲延
      利息請求權之發生要件（最高法院22年上字第3536號判例
      ）。另定期金錢債務，當事人間縱有止利還本之特約，然
      其所免除者當然為定期內之利益，苟逾期仍未清償，債權
      人自可請求定期以後之遲延利息（最高法院18年上字第13
      18號（２）判例）。
  ２、經查，系爭調解內容為：乙○○應給付上訴人280萬元，
      給付方法為自92年3月起，於每月28日前給付20萬元，至
      全部清償完畢止，如有1期未履行，視為全部到期等情。
      為兩造所不爭執（如上四之（一）所示），並為系爭調解
      筆錄附卷可稽（見原審卷第19頁），自堪信為真實。因此
      ，上訴人基於系爭調解筆錄對於乙○○之債權，應屬有確
      定期限之給付，且於有1期未履行，即視為全部到期等節
      ，應可確定。乙○○辯稱：系爭調解債權係屬無確定期限
      之給付，未經催告，無遲延責任云云（見原審卷第45頁）
      ，要非可採，併此指明。
  ３、然而，因乙○○未依系爭調解內容給付，上訴人乃對之聲
      請系爭執行事件，並於強制執行聲請狀載明：乙○○完全
      未依系爭調解內容給付等節，業經本院調閱系爭執行事件
      卷宗核對無誤，並為乙○○所無異詞。由是，上訴人基於
      系爭調解筆錄對於乙○○之債權，於92年3月28日即已視
      為全部到期。易言之，乙○○於92年3月29日即應給付上
      訴人280萬元，亦可確定。揆諸上開法條意旨足知：乙○
      ○基於系爭調解筆錄應給付上訴人之債務，自92年3月29
      日起，即應對上訴人負遲延責任；且此部分債務，係以支
      付金錢為標的。是以，上訴人主張：伊基於系爭調解筆錄
      對於乙○○之債權，自92年3月29日起得請求法定遲延利
      息，即屬有據。
  ４、原審雖以：依系爭調解內容，可見上訴人就利息部分亦不
      再請求，故上訴人請求乙○○應給付法定遲延利息部分，
      要屬無據云云。惟查，系爭調解筆錄雖有：上訴人其餘請
      求拋棄等記載。但此應係對系爭調解成立前，已發生之利
      息債權拋棄之意。至於因乙○○未依系爭調解內容履行，
      而發生之法定遲延利息，尚難謂為亦已拋棄。蓋於系爭調
      解成立時，系爭調解債權之法定遲延利息債權尚未發生，
      亦即乙○○是否產生遲延責任，尚未可知。況上訴人與乙
      ○○成立系爭調解時，必預期乙○○將依系爭調解內容履
      行，豈有將因乙○○未依系爭調解內容履行而發生之法定
      遲延利息，亦一併預先拋棄之理，此揆諸上開最高法判例
      意旨尤明。從而，原審上開認定，顯悖於事理，不能維持
      。
  ５、至最高法院43年台上字第990號判例雖謂：遲延之債務以
      支付金錢為標的者，債權人得請求依法定利率計算之遲延
      利息，固為民法第233第1項之所明定，惟此項規定僅於當
      事人無特約時始有其適用，若當事人就此已訂有免除之特
      約者，即應受其特約之限制，債權人自不得更依該條項之
      規定，請求給付遲延利息。然此判例意旨係指當事人業已
      特約免除遲延利息之情形。但依上４之說明，上訴人未於
      系爭調解筆錄內，拋棄乙○○未依系爭調解內容履行所生
      之法定遲延責任，自與上揭判例所示情節不同，不能比附
      援引，附此指明。
  ６、乙○○辯稱：系爭調解有和解之性質，上訴人竟訴請乙○
      ○給付遲延利息，於法顯屬有違云云。按和解有使當事人
      所拋棄之權利消滅及使當事人取得和解契約所訂明權利之
      效力。民法737條定有明文。查因系爭調解之成立，固使
      上訴人原有債權經拋棄部分因而消滅，但上訴人亦因之取
      得系爭調解債權。職此，乙○○未依系爭調解內容履行，
      致生遲延責任，要與已消滅部分債權無涉，上訴人自得基
      於系爭調解債權之乙○○遲延責任，對乙○○請求法定遲
      延利息。基此，乙○○上開所辯，自無足採。
  ７、乙○○另辯以：系爭強制執行程序係丙○○○、蔡登讚提
      起系爭第三人異議之訴，而經原審法院決定停止拍賣，縱
      上訴人受有損害，亦非乙○○遲延給付云云。但系爭強制
      執行程序之停止，雖為原審法院所決定，但不得因此解免
      被上訴人之責任等節，參諸上（一）之１（５）所示即明
      ，乙○○此部分所辯，顯不足採，於茲不贅。至因丙○○
      ○提起系爭第三人異議之訴，造成上訴人受有損害，固業
      經認定如上（一）所示。但此與因乙○○遲延給付系爭調
      解債權，而發生法定遲延利息責任，要為兩事，殊無因丙
      ○○○侵權行為責任成立，乙○○即毋庸負法定遲延利息
      責任之理。況因乙○○未依系爭調解內容履行，致有系爭
      強制執行程序之產生，焉得以後事否定乙○○之法定遲延
      責任。由是足徵，乙○○上開所辯，全無可採，至為明悉
      。
  ８、至於，上訴人另認：萬泰商銀等其他債權人因乙○○惡意
      通知，而參與分配，致伊未全額受償，亦有損害云云。但
      上訴人此部分主張並非可採，業詳如上（一）之１（７）
      所敘，於茲不贅。又乙○○果於系爭強制執行程序停止期
      間，仍有收取系爭房屋租金等節，亦屬其基於租賃契約，
      而對承租人享有之權利，難謂有何不當。況且，上訴人非
      不得於系爭執行事件進行中，聲請扣押乙○○對該承租人
      之租金債權，乃上訴人捨此而弗由，泛言衡平法理，亦非
      可取，附此敘明。
  ９、末查，系爭執行事件分配表載明上訴人未受償之債權為23
      萬2353元（見原審卷第52頁），是自95年3月24日之後，
      系爭調解債權僅餘23萬2353元，故上訴人得請求遲延利息
      之本金，即應以此為據。從而，上訴人主張乙○○應給付
      280萬元自92年3月29日起算至95年3月23日之遲延利息41
      萬8466元（計算式：0000000×0.05×1091÷365=418 466
      ，1091為92年3月29日至95年3月23日之總日數，併此指明
      ），另23萬2353元自95年3月24日起至95年3月28日止之遲
      延利息159元（計算式：232353×0.05×5÷365=159 ），
      合計41萬8625元（計算式：418466+159＝418625）部分，
      應屬有據。至上訴人逾此部分之遲延利息請求，則屬無理
      由。對於利息，無須支付遲延利息。民法第第233條第2項
      定有明文。上訴人就上開41萬8625元部分之請求，既屬遲
      延利息，自不得再行請求法定遲延利息。是關於上訴人對
      乙○○之利息請求，亦屬無據。此外，乙○○就丙○○○
      提起系爭第三人異議之訴，有無共同侵權行為部分，上訴
      人僅空言主張，但未舉證以實其說，要非可採，併此指明
      。
七、綜上所述，上訴人本於民法第184條第1項前段規定，請求丙
    ○○○給付16萬6082元部分；另本於民法第233條第1項規定
    ，請求乙○○給付41萬8625元部分，均為有理由，應予准許
    。至逾此所為請求部分（即另請求丙○○○給付2695元、乙
    ○○給付10萬7541元，及其請求自95年2月28日起至清償日
    止之法定遲延利息部分），均為無理由，應予駁回。又關於
    上訴人請求16萬6082元部分，因係屬93年12月9日起算至95
    年2月14日止之利息損失，故被上訴人任一人為給付，其他
    人於其給付範圍內，即同免給付義務，以避免上訴人雙重受
    償。併此指明。原審就上開應准許部分，為上訴敗訴之判決
    ，並駁回其假執行之聲請，尚有未洽，上訴意旨求予廢棄改
    判，為有理由，爰由本院予以廢棄改判如主文第2項所示。
    至於上訴人之請求不應准許部分，原判決為上訴人敗訴之判
    決，並駁回其假執行之聲請，經核於法並無不合，上訴意旨
    求予廢棄改判，為無理由，應駁回其上訴。
八、本件事證已臻明確，至於未論述之爭點；兩造其餘之攻擊或
    防禦方法；未經援用之證據，經本院斟酌後，認為均不足以
    影響本判決之結果，自無一一詳予論駁之必要，併此敘明。
九、據上論結，本件上訴為一部有理由，一部無理由，依民事訴
    訟法第450條、第449條第1項、第79條、第85條第1項，判決
    如主文。
中    華    民    國    95    年    12    月    20    日
                    民事第14庭
                        審判長法  官  許正順
                              法  官  魏麗娟
                              法  官  鍾任賜
正本係照原本作成。
不得上訴。
中    華    民    國    95    年    12    月    21    日
                              書記官  王敬端


司法院資訊處製作；財團法人民間司法改革基金會備份。
